【裁判字號】    97,財管,37
【裁判日期】    970515
【裁判案由】    指定遺產管理人
【裁判全文】
臺灣彰化地方法院民事裁定  97年度財管字第37號
聲  請  人  內政部彰化老人養護中心
法定代理人  甲○○
代  理  人  乙○○
關  係  人  財政部國有財產局臺灣中區辦事處彰化分處
法定代理人  曾平輝
上列聲請人聲請指定遺產管理人事件，本院裁定如下：
    主  文
指定財政部國有財產局台灣中區辦事處彰化分處為被繼承人丙○
○（民國○○年○月○日生，身分証號碼：Ｚ000000000號，生前最後
住所：彰化縣彰化市○○里○○路1號，民國95年8月24日死亡）
之遺產管理人。
准對被繼承人丙○○之繼承人為承認繼承之公示催告。
被繼承人丙○○之繼承人，應自前項公示催告最後登載新聞紙之
日起，壹年內承認繼承，上述期限屆滿，無繼承人承認繼承，且
自繼承開始起參年內大陸地區無人表示繼承者，被繼承人丙○○
之遺產，於清償債權並交付遺贈物後，如有賸餘即歸屬國庫。
程序費用新台幣壹仟元由被繼承人丙○○之遺產負擔。
    理  由
一、按繼承開始時，繼承人有無不明，而無親屬會議或親屬會議
    未於1個月內選定遺產管理人者，利害關係人得聲請法院選
    任遺產管理人，並由法院依公示催告程序，定6個月以上之
    期限，公告繼承人，命其於期限內承認繼承，民法第1177條
    、第1178條第1項、第2項規定甚明。
二、本件聲請意旨略以：因院民丙○○先生業於民國（下同）95
    年8月24日亡故，渠遺留存於本中心代管之彰化光復路郵局
    郵政存簿儲金簿，截至96年12月21日止尚餘240,537元。丙
    ○○之遺產多來自於政府每月發放零用金或補助金之遺留款
    ，因無家屬且未預立遺囑，檢送遺款清冊、郵政存簿儲金簿
    影本、死亡證明書影本、設籍本中心前之戶口名簿、除戶謄
    本、於本中心公費養護相關文件、內政部各老人之家及彰化
    老人養護中心公費院民死亡喪葬及遺留財物處理要點、本中
    心委託辦理故公費養護老人葬儀服務契約書、丙○○先生葬
    儀驗收紀錄及本中心支付喪葬費用支出憑證影本各乙份，爰
    依法指定遺產管理人等語。
三、查聲請人主張之事實，業據提出遺款清冊、郵政存簿儲金簿
    影本、死亡證明書影本、戶口名簿影本、除戶謄本、公費養
    護相關文件影本、內政部各老人之家及彰化老人養護中心公
    費院民死亡喪葬及遺留財物處理要點、本中心委託辦理故公
    費養護老人葬儀服務契約書影本、丙○○先生葬儀驗收紀錄
    影本及本中心支付喪葬費用支出憑證影本各乙份為憑，自堪
    信為真實。又被繼承人之遺產，迄無人繼承，如經相當期間
    ，仍無人繼承，依法歸屬於國家所有，且國家設置國有財產
    局，負責全國國土或財產之管理之事務，乃不僅是權利，亦
    是義務，從而本院認為指定財政部國有財產局台灣中區辦事
    處彰化分處為被繼承人丙○○之遺產管理人應為適當，並依
    法為承認繼承之公示催告，爰裁定如主文所示。
四、依非訟事件法第157條裁定如主文。
中    華    民    國    97    年    5     月    15    日
                    家事法庭    法  官  王美惠
以上正本係照原本作成。
如對本裁定抗告須於裁定送達後10日內向本院提出抗告狀。
                                書記官  田慧賢
中    華    民    國    97    年    5     月    15    日


司法院資訊處製作；財團法人民間司法改革基金會備份。
